臺灣臺南地方法院交通事件裁定　　　　100年度交聲字第443號
　　　　　　　　　　　　　　　　　　100年度交聲字第444號
原處分機關　交通部公路總局嘉義區監理所麻豆監理站
異　議　人
即受處分人　林坤龍
上列受處分人因違反道路交通管理處罰條例案件，對於交通部公
路總局嘉義區監理所麻豆監理站民國100年6月7日所為之2件裁決
處分（處分案號：麻監裁罰字第裁75-ST0000000號、麻監裁罰字
第裁75-S00000000號）聲明異議，本院裁定如下：
      主  文
異議均駁回。
      理  由
一、原處分意旨略以：異議人林坤龍於民國100年4月17日1時50
    分許，駕駛其所有之車號2126-LW號自用小客車（下稱系爭
    汽車），行經臺南市新市區○○○○○道及南135線道路段處，
    有「汽車駕駛人於二輛以上汽車共同在道路上競駛，壅塞道
    路致生往來之危險」之違規行為，經臺南市政府警察局善化
    分局（下稱舉發機關）員警予以製單舉發，原處分機關即交
    通部公路總局嘉義區監理所麻豆監理站以異議人違規事實明
    確，依道路交通管理處罰條例第43條第3項、第4項、第5項
    、第24條第1項第3款（第43條第5項及第24條第1項第3款原
    處分漏載）之規定及違反道路交通管理事件統一裁罰基準表
    之規定，裁處異議人罰鍰新臺幣（下同）30,000元，吊銷駕
    駛執照，3年內禁考，並應參加道路交通安全講習（麻監裁
    罰字第裁75-S00000000號裁決部分，罰汽車駕駛人，100年
    度交聲字第444號聲明異議案），及吊扣汽車牌照3個月（麻
    監裁罰字第裁75-ST0000000號部分，罰汽車所有人，100年
    度交聲字第443號聲明異議案）等語。
二、聲明異議意旨略以：異議人於4月17日約1點40分回家路上有
    遇到車隊，但並沒有做出危險駕駛之行為，其車籍資料登記
    在善化，但其現在居住在臺南市中西區，那天要從樹谷大道
    經南134、135線往新市要回臺南市中西區居住處，並無違規
    行為，爰聲明異議，請求撤銷原處分等語。
三、按2輛以上之汽車共同在道路上蛇行或以其他危險方式駕車
    或在道路上競駛、競技者，處汽車駕駛人3萬元以上9萬元以
    下罰鍰，並當場禁止其駕駛及吊銷其駕駛執照，並吊扣該汽
    車牌照3個月，並應接受道路交通安全講習，道路交通管理
    處罰條例第43條第3項、第4項、第5項，及第24條第1項第3
    款分別定有明文。
四、經查：
  (一)舉發機關員警以異議人於上開時、地，有「駕駛汽車有二輛
    以上之汽車在道路上以危險方式駕駛」之違規事實而製單逕
    行舉發，嗣經原處分機關裁處如上述裁罰等情，有原處分機
    關100年6月7日麻監裁罰字第裁75-ST0000000號、麻監裁罰
    字第裁75-S00000000號裁決書，及舉發機關100年4月21日南
    市警交字第S00000000號、100年5月16日南市警交大字第ST0
    000000號舉發通知單等件在卷可考。
  (二)次查，本件舉發過程及異議人違規情形等節，有舉發機關10
    0年6月22日南市警善交字第1000010272號函檢附舉發通知單
    送達證書2紙、本案行進路線暨相關位置圖及蒐證光碟各1片
    到院為佐（本院100年度交聲字第443號卷第15至19頁），經
    本院勘驗上開採證光碟，勘驗結果為：光碟內檔名分別為「
    0416防治危險駕車-1.mpg」、「0416防治危險駕車-2.mov」
    、「0416防治危險駕車-3.mov」，其中檔名「0416防治危
    險駕車-1.mpg」部分中，員警持手持式錄影機拍攝競駛車輛
    並以口述方式唸出車號，並持錄影機拍攝車牌，而影片中之
    車隊於2分42秒車曾發生分散情形，但異議人所駕駛之系爭
    汽車仍在員警追躡之車隊中，而該車隊於雙向共二線道之道
    路上，共同盤踞道路正逆向車道行駛，而異議人所駕駛之系
    爭汽車於影片3分42秒至3分44秒時由正向車道違規跨越雙黃
    線行駛至逆向車道，經警方口述車牌號碼後，於3分50秒遇
    到岔路，異議人駕駛系爭汽車左轉脫離車隊逃逸，而其餘車
    隊右轉岔路，員警亦右轉追蹤該車隊，此後即無系爭汽車之
    畫面。檔名「0416防治危險駕車-2.mov」部分中，影片一
    開始畫面為員警站立路旁執行勤務，直至9分38分上車後開
    動警車上路，一直駕駛到影片25分55秒處停等紅燈，右側對
    向車道有大量車隊闖紅燈競駛而過，警車遂於26分05秒迴轉
    加入追逐，並於26分33秒追上車隊，而於影片26分41秒時，
    遇到第一次T字形岔路，有3至5輛車左轉脫離車隊，其餘大
    部車隊右轉行駛，員警亦右轉跟隨，而此時道路為雙向共二
    車道之小路，車隊盤踞正、逆向車道行駛。於影片第27 分
    33秒時，可看見車隊綿延相當長度，員警一直在後跟隨並超
    車追逐前方車輛，而於追躡至影片第29分32秒時，車隊遇到
    岔路亦開始分散行駛，有兩部車繼續向前直行脫離車隊，部
    分車輛右轉進同樣為雙向共二車道之小路行駛，依舊有盤踞
    雙向車道行駛之情形，直至該段影片結束。其中檔名「04
    16防治危險駕車-3.mov」部分中，該影片為接續「0416防治
    危險駕車-2.mov」，畫面中警方持續追躡車隊，車隊仍舊盤
    踞正、逆向所有車道行駛，而於影片0分31秒時，系爭汽車
    原本行駛於正向車道，突然跨越雙黃線行駛至逆向車道，並
    於影片第0分35秒，清楚拍攝到系爭汽車之「2126-LW」號車
    牌，於影片第41秒時，再次遇到T字型岔路，多數車輛右轉
    行駛，系爭汽車左轉脫離車隊，員警則跟隨車隊右轉，此後
    員警持續跟追車隊，陸續有車輛脫離車隊，於影片第2分56
    秒時，車隊行駛至一個十字路口，車隊四散離去，警方追躡
    右轉方向車隊，而該行向車隊更加快速行駛，警方於4分26
    秒跟丟車隊等情，有本院勘驗筆錄在卷可稽（本院100年度
    交聲字第443號卷第21頁、第444號卷第17頁）。依前述勘驗
    內容可知，員警遭遇競速車隊後，至系爭汽車脫離車隊止，
    其中至少有4分28秒之時間，系爭汽車均跟隨車隊行駛，且
    行駛路徑與車隊完全相同，中途有數次可脫離車隊之機會，
    異議人仍駕駛系爭汽車跟隨車隊行駛，應可認定為車隊之一
    份子無誤。又異議人所屬之車隊，有闖紅燈，盤踞車道正、
    逆向車道行駛，任意變換車道，以及違規跨越雙黃線之行為
    ，該車隊沿途競駛之違規行為，甚為明確。況異議人駕駛之
    系爭汽車於影片中，亦可清晰見到有跨越雙黃線而逆向行駛
    之違規行為，故異議人辯稱其無違規行為，顯非事實，並不
    足採。是以，異議人有舉發機關舉發之上開違規行為，堪認
    屬實，異議人前開所辯，不足採信。
  (三)參以舉發機關提出之本案車隊行進路線暨相關位置圖，及異
    議人於聲明異議狀自陳其係從樹谷大道經南134、135線道行
    駛，可知車隊之行向，並非善化區至中西區○○○路線，合
    理路線應係行駛臺一線最為妥適，有舉發機關100年6月22日
    南市警善交字第1000010272號函及所附路線圖在卷可參（本
    院卷第15至18頁），則異議人辯稱其係返回中西區途中遭遇
    到飆車車隊云云，亦不可採。
  (四)綜上所述，異議人於前述時、地之違規事實應可認定，原處
    分機關以上開事由分別裁處異議人罰鍰30,000元，吊銷駕駛
    執照，3年內禁考，應參加道路交通安全講習（處汽車駕駛
    人，本院100年度交聲字第444號），並應吊扣汽車牌照3個
    月（處汽車所有人，本院100年度交聲字第443號）部分，經
    核於法尚無違誤，異議人之異議並無理由，應均予駁回。
五、據上論斷，應依道路交通管理處罰條例第87條第2項、道路
    交通事件處理辦法第18條，裁定如主文。
中    華    民    國   100    年    12    月    16    日
                        交通法庭  法  官  黃聖涵
以上正本證明與原本無異。
如不服本裁定，應於收受送達後5日內向本院提出抗告狀。（應
附繕本）
                                  書記官  吳揆滿
中    華    民    國   100    年    12    月    16    日